臺灣屏東地方法院刑事判決              100年度訴字第795號
公  訴  人  臺灣屏東地方法院檢察署檢察官
被      告  徐文傳
上列被告因違反毒品危害防制條例案件，經檢察官提起公訴（10
0 年度毒偵字第396 號）及移送併辦（100 年度偵字第2603號）
，被告於本院準備程序中為有罪之陳述，經合議庭裁定由受命法
官獨任進行簡式審判程序，判決如下：
    主  文
徐文傳施用第一級毒品，累犯，處有期徒刑壹年，扣案之第一級
毒品海洛因拾貳包（驗餘淨重共計零點玖肆公克）沒收銷燬之。
又施用第二級毒品，累犯，處有期徒刑陸月。應執行有期徒刑壹
年肆月，扣案之第一級毒品海洛因拾貳包（驗餘淨重共計零點玖
肆公克）沒收銷燬之。
    事實及理由
一、本院認定被告徐文傳之犯罪事實、證據，除於證據部分增列
    被告於本院審理時之自白外，餘均與檢察官起訴書之記載相
    同，茲引用之（如附件）。
二、查海洛因及甲基安非他命分別係毒品危害防制條例第2 條第
    2 項第1 款、第2 款所列之第一級、第二級毒品。核被告所
    為，係犯毒品危害防制條例第10條第1 項之施用第一級毒品
    罪及同條第2 項之施用第二級毒品罪。被告於施用毒品海洛
    因、甲基安非他命而持有各該毒品之低度行為，應分別為施
    用之高度行為所吸收，均不另論罪。被告所犯上開2 罪，犯
    意各別，行為互殊，應分論併罰。被告有如起訴書所載之論
    罪科刑資料，有臺灣高等法院被告前案紀錄表可按，是被告
    於徒刑之執行完畢後5 年內故意再犯本件有期徒刑以上之2
    罪，均為累犯，應分別加重其刑。爰審酌被告於觀察勒戒後
    ，仍不知警惕，不思尋求正當之身心發展，竟再施用足以導
    致精神障礙、性格異常，甚至造成生命危險之毒品，戕害一
    己之身心健康，對社會治安可能之危害程度非微，惟念及其
    於犯罪後尚能坦承犯行，犯後態度尚可，及其國中畢業之智
    識程度等一切情狀，分別量處如主文所示之宣告刑，並定其
    應執行刑，以示懲儆。扣案之粉末12包，係於本件施用毒品
    犯行所查獲，與施用第一級毒品犯行有一罪之關係，移送併
    辦意旨亦認持有第一級毒品之犯行為施用之高度行為所吸收
    ，不另論罪，且經鑑定確係第一級毒品海洛因（驗餘淨重共
    計0.94公克），而包裝上開毒品所用之外包裝袋因包裝而沾
    附海洛因於內，難以析離（強行析離所費不合比例原則），
    應視同本案所查獲之第一級毒品海洛因，併依毒品危害防制
    條例第18條第1 項沒收銷燬之。至扣案之夾鏈袋700 個及安
    非他命製造方法簿冊1 本，與本件施用第一、二級毒品之犯
    行無關，亦非違禁物，自不得諭知沒收，附此敘明。
據上論斷，應依刑事訴訟法第273 條之1 第1 項、第299 條第1
項前段、第310 條之2 、第454 條第2 項，毒品危害防制條例第
10條第1 項、第2 項、第18條第1 項，刑法第11條前段、第47條
第1 項、第51條第5 款，判決如主文。
本案經檢察官許英輝到庭執行職務。
中    華    民    國   100    年    8     月    25    日
                  刑事第四庭    法  官  蔡玉雪
以上正本證明與原本無異。
如不服本判決應於收受判決後10日內向本院提出上訴書狀，並應
敘述具體理由；其未敘述上訴理由者，應於上訴期間屆滿後20日
內向本院補提理由書（均須按他造當事人之人數附繕本）「切勿
逕送上級法院」。
中    華    民    國   100    年    8     月    25    日
                                書記官  黃麗燕
附錄論罪科刑法條：
毒品危害防制條例第10條
施用第一級毒品者，處6月以上5年以下有期徒刑。
施用第二級毒品者，處3年以下有期徒刑。
【附件】
臺灣屏東地方法院檢察署檢察官起訴書
                                    100年度毒偵字第396號
    被      告  徐文傳  男  29歲（民國○○年○月○○日生）
                        住屏東縣萬巒鄉○○村○○路19之5
                        號
                        (現另案在法務部矯正署屏東監獄執
                        行中)
                        國民身分證統一編號：Ｚ000000000號
上列被告因違反毒品危害防制條例案件，業經偵查終結，認應提
起公訴，茲將犯罪事實及證據並所犯法條分敘如下：
        犯罪事實
一、徐文傳前因違反毒品危害防制條例案件，先後2次經觀察、
    勒戒後，均認無繼續施用毒品之傾向，各於民國89年2月3日
    、90年6月4日執行完畢釋放，並由本署檢察官於89年2月21
    日、90年6月12日，分別以89年度毒偵緝字第17號、90年度
    毒偵緝字第114號為不起訴處分確定；復因違反毒品危害防
    制條例案件，經臺灣屏東地方法院以93年度易字第281號判
    處應執行有期徒刑7月確定、以93年度簡字第1582號判處有
    期徒刑6月確定，上開案件接續執行，於94年11月20日執行
    完畢；又因違反毒品危害防制條例、毀棄損壞案件，經同院
    以95年度訴字第719號判處有期徒刑10月確定、以95年度簡
    字第1681號判處有期徒刑4月確定，上開案件減刑後應執行
    有期徒刑6月確定，迄96年12月12日執行完畢；再因違反毒
    品危害防制條例案件，經同院以98年度簡字第1504號判處有
    期徒刑6月確定，於99年1月14日易科罰金執行完畢。詎猶不
    知悔改，明知海洛因及甲基安非他命分屬第一、二級毒品，
    不得持有及施用，仍分別基於施用第一、二級毒品之犯意，
    於100年2月13日凌晨4時20分許，在屏東縣長治鄉進興村大
    廟廁所內，分別將海洛因、甲基安非他命置於玻璃球內以火
    燒烤後，吸食所產生煙霧之方式，施用第一級毒品海洛因、
    第二級毒品甲基安非他命各1次。嗣於同年月14日11時30分
    許，在屏東縣長治鄉○○村○○路99巷53之6號工寮，為警
    查獲，並扣得第一級毒品海洛因12包(總毛重5.9公克)、夾
    鏈袋700個及安非他命製造方法簿冊1本。復徵得其同意後採
    尿送驗，檢出海洛因代謝後之嗎啡及甲基安非他命陽性反應
    ，始知悉上情。
二、案經屏東縣政府警察局屏東分局報告偵辦。
        證據並所犯法條
一、證據清單
┌──┬───────────┬───────────┐
│編號│       證據名稱       │       待證事實       │
├──┼───────────┼───────────┤
│ 1  │被告徐文傳於警詢、偵查│被告於犯罪事實欄所示之│
│    │時之自白              │時間、地點施用第一級毒│
│    │                      │品海洛因及第二級毒品甲│
│    │                      │基安非他命之事實      │
├──┼───────────┼───────────┤
│ 2  │屏東縣政府警察局屏東分│被告尿液編號為00000000│
│    │局真實姓名對照表1紙   │                      │
├──┼───────────┼───────────┤
│ 3  │正修科技大學超微量研究│被告經警採尿送驗，檢出│
│    │科技中心尿液檢驗報告1 │海洛因代謝後之嗎啡及甲│
│    │紙                    │基安非他命陽性反應而有│
│    │                      │施用海洛因及甲基安非他│
│    │                      │命之事實              │
├──┼───────────┼───────────┤
│ 4  │第一級毒品海洛因12包( │扣案之海洛因12包，經警│
│    │總毛重5.9公克)；愷他命│初步檢驗，呈嗎啡陽性反│
│    │/搖頭丸二合一簡易快速 │應                    │
│    │篩檢試劑表1份         │                      │
└──┴───────────┴───────────┘
二、核被告所為，係犯毒品危害防制條例第10條第1項、第2項之
    施用第一、二級毒品罪嫌，其持有毒品之低度行為，為施用
    毒品之高度行為所吸收，請不另論罪。被告所犯上開2罪間
    ，犯意各別，行為互殊，請予分論併罰。又被告曾受有期徒
    刑之執行完畢，有本署刑案資料查註紀錄表1份可參，其於5
    年內故意再犯本件有期徒刑以上之罪，為累犯，請依刑法第
    47條第1項規定加重其刑。另扣案之第一級毒品海洛因12包(
    總毛重5.9公克)，請依毒品危害防制條例第18條第1項前段
    規定，宣告沒收並諭知銷燬；扣案之夾鏈袋700個及安非他
    命製造方法簿冊1本，請依法宣告沒收。
三、依毒品危害防制條例第23條第2項、刑事訴訟法第251條第1
    項提起公訴。
  此  致
臺灣屏東地方法院
中    華    民    國   100    年    5     月    13    日
                              檢  察  官  陳  俊  秀
本件正本證明與原本無異
中    華    民    國  100     年    5     月    31    日
                              書  記  官  林  榮  燦